臺灣基隆地方法院民事裁定              100年度救更字第1號
聲  請  人  魏郡賢
相  對  人  忠生中醫診所
            張浩緯
上列聲請人因與相對人忠生中醫診所、張浩緯間請求損害賠償事
件，聲請訴訟救助，本院裁定如下：
    主  文
聲請駁回。
聲請程序費用由聲請人負擔。
    理  由
一、按當事人無資力支出訴訟費用者，法院應依聲請，以裁定准
    予訴訟救助；但顯無勝訴之望者，不在此限。又經財團法人
    法律扶助基金會之分會准予法律扶助之無資力者，其於訴訟
    程序中，向法院聲請訴訟救助時，應准予訴訟救助；但另有
    不符法律扶助事實之證明者，不在此限，民事訴訟法第107
    條第1 項、法律扶助法第62條分別定有明文。又依民事訴訟
    法第109條第2 項、第284條之規定，當事人聲請訴訟救助，
    應提出能即時調查之證據以釋明之。又所謂「無資力」係指
    窘於生活，且缺乏經濟信用者而言（最高法院43年台抗字第
    152 判例意旨參照）。申言之，若非取給於自己或共同生活
    親屬基本生活之費用不能支出訴訟費用，且無籌措款項以支
    出訴訟費用之信用技能，即難謂為無資力支出訴訟費用。
二、本件聲請意旨略以：聲請人因生活困難，積蓄已花盡，且因
    訴外人陳德皇因醫療業務傷害導致殘障，需花費許多醫療費
    用，且須長期治療，無法有收入，且因要償還中國信託商業
    銀行貸款，欲出售桃園房屋以償債，已無資力支出訴訟費用
    ，且本件民事訴訟，物證俱在，聲請人必有勝訴之望，爰依
    民事訴訟法第107 條規定，請求准予訴訟救助云云。
三、本件聲請人聲請訴訟救助，雖據其提出中華民國身心障礙手
    冊等件影本為證，惟查，本件聲請人請求損害賠償事件，經
    核應徵第一審裁判費9萬6,238元，又經本院依職權查詢聲請
    人之稅務電子閘門財產所得，聲請人於民國99年間之財產總
    額為88萬9,026 元，有卷附稅務電子閘門財產所得調件明細
    表在卷可稽，足見聲請人之資力應足以支付本件訴訟費用。
    再聲請人固陳稱：因要償還中國信託商業銀行貸款，欲出售
    其名下所有不動產云云，惟未據聲請人提出證據加以釋明，
    而可認有窘於生活，缺乏經濟信用而陷於無資力之情形。且
    聲請人係主張因訴外人陳德皇之醫療過失傷害行為，致其受
    有損害而請求損害賠償，惟其所提之民事損害賠償訴訟，係
    以忠生中醫診所及張浩緯為被告，且於起訴狀內均未載明訴
    外人陳德皇與忠生中醫診所及張浩緯之關係？造成損害之原
    因事實為何？造成何損害？等侵權行為構成要件，此經本院
    依職權調閱100 年度醫更一字第1 號案卷核閱無誤，顯難認
    有勝訴之望，從而，聲請人聲請訴訟救助，於法不合，應予
    駁回。
四、依民事訴訟法第95條、第78條，裁定如主文。
中    華    民    國   100    年    8     月    31    日
                  民事庭法  官  周霙蘭
以上正本係照原本作成。
如對本裁定抗告，應於本裁定送達後10日內向本院提出抗告狀，
並繳納抗告裁判費新臺幣1000元，抗告於臺灣高等法院。
中    華    民    國   100    年    8     月    31    日
                        書記官  黃筱雯